【裁判字號】    90,訴,788
【裁判日期】    900726
【裁判案由】    偽造文書
【裁判全文】
臺灣桃園地方法院刑事判決                            九十年度訴字第七八八號
    公  訴  人  臺灣桃園地方法院檢察署檢察官
    被      告  乙○○
右列被告因偽造文書案件，經檢察官提起公訴（九十年度偵字第四九八三號），本院
判決如左：
    主  文
乙○○行使偽造私文書，足以生損害於他人，累犯，處有期徒刑月，如易科罰金，
以佰元折算壹日。偽造於台北國際商業銀行簡易消費性貸款申請書暨個人徵信調查
表上申請人簽章欄內之「甲○○」署押壹枚，沒收之。
    事  實
一、乙○○前曾因違反麻醉藥品管理條例案件，經法院判處有期徒刑四月，於民國八
    十五年四月二十二日確定，已於八十五年五月十四日以易科罰金執行完畢，猶不
    知悔改，復基於行使偽造私文書之犯意，於九十年二、三月間之某日，未經過甲
    ○○之授權或同意，在桃園縣龜山鄉○○路黃厝巷一弄十號之住處，擅自以甲○
    ○之名義，填寫內容不實之「台北國際商業銀行簡易消費性貸款申請書暨個人徵
    信調查表」，並於申請人簽章欄內偽造「甲○○」之署押後，將上開簡易消費性
    貸款申請書暨個人徵信調查表，郵寄至台北國際商業銀行台北總行，足以生損害
    於甲○○本人。嗣因甲○○於九十年三月十二日接獲上開銀行之行員的電話徵信
    調查後，始悉上情。
二、案經甲○○訴請臺灣桃園地方法院檢察署檢察官偵查起訴。
    理  由
一、訊據被告乙○○固坦承確曾以告訴人甲○○名義，填寫右揭「台北國際商業銀行
    簡易消費性貸款申請書暨個人徵信調查表」，並於申請人簽章欄內簽署「甲○○
    」署押之事實，惟矢口否認有偽造私文書而用以行使之犯行，辯稱：伊在填寫右
    揭簡易消費性貸款申請書暨個人徵信調查表以後，伊就不知道拿去那裡，並未有
    持向台北國際商業銀行申請貸款，且伊於填寫上揭簡易消費性貸款申請書暨個人
    徵信調查表時，亦有經過告訴人甲○○之同意云云。惟查，被告對於右揭事實，
    業於檢察官偵查中已坦供綦詳，且核與告訴人甲○○之指訴情節相符合，而查告
    訴人甲○○確實並未授權或同意被告填寫上揭簡易消費性貸款申請書暨個人徵信
    調查表，迨至於台北國際商業銀行以電話向告訴人甲○○為徵信調查後，告訴人
    甲○○始知悉右情，此亦據告訴人甲○○於本院審理中已陳述無訛，足徵被告之
    上揭辯稱伊未有持用右揭簡易消費性貸款申請書暨個人徵信調查表向台北國際商
    業銀行申請貸款，且伊於填寫上揭申請書暨徵信調查表時，亦有經過告訴人甲○
    ○同意云云，顯係屬事後卸責之詞，不足採信。此外，本件復有右揭台北國際商
    業銀行簡易消費性貸款申請書暨個人徵信調查表影本一紙在卷資佐可憑，事證明
    確，被告右揭犯行已足堪認定，應予依法論科。
二、核被告乙○○右揭所為，係犯刑法第二百十六條、第二百十條之行使偽造私文書
    罪。至被告偽造甲○○署押之行為，乃係其偽造私文書之一部分行為，而其偽造
    私文書之低度行為，又已為其後行使偽造私文書之高度行為所吸收，均不另論罪
    。次查，被告前曾於八十五年間因違反麻醉藥品管理條例案件，經法院判處有期
    徒刑四月確定，已於八十五年五月十四日執行完畢，此有臺灣桃園地方法院檢察
    署刑案查註紀錄表在卷可考，被告於刑之執行完畢後，五年內再犯本件有期徒刑
    以上之罪，為累犯，應依刑法第四十七條規定，加重其刑。爰審酌被告之犯後態
    度，並另參其犯罪動機、目的、品性、素行及被害人即告訴人甲○○已當庭表明
    不再追究之旨等一切情狀，量處如主文所示之刑，同時並諭知易科罰金之折算標
    準，以資懲儆。至被告偽造於台北國際商業銀行簡易消費性貸款申請書暨個人徵
    信調查表上之申請人簽章欄內之「甲○○」署押一枚，爰依刑法第二百十九條之
    規定，併予宣告沒收之。
三、據上論斷，應依刑事訴訟法第二百九十九條第一項前段，刑法第二百十六條、第
    二百十條、第四十七條、第四十一條第一項前段、第二百十九條，罰金罰鍰提高
    標準條例第二條，判決如主文。
本案經檢察官胡樹德到庭執行職務。
中      華      民      國      九十    年      七      月    二十六    日
                                臺灣桃園地方法院刑事第一庭
                                    法  官  呂  仲  玉
右正本證明與原本無異。
如不服本判決，應於判決送達後十日內向本院提出上訴狀( 應附繕本 )，上訴於
臺灣高等法院。
                                    書記官  劉  晨  輝
中      華      民      國      九十    年      七     月    二十七    日
論罪法條：
刑法第二百十六條
行使第二百十條至第二百十五條之文書者，依偽造、變造文書或登載不實事項或使登
載不實事項之規定處斷。
刑法第二百十條
偽造、變造私文書，足以生損害於公眾或他人者，處五年以下有期徒刑。


司法院資訊處製作；財團法人民間司法改革基金會備份。
